# 请教陈版，关于第三方增资丧失控制权合并报表的处理。

提问人：闲林醉翁 时间：2017-03-21 16:22:22
自己顶一下，陈版，谢谢了

回答人：chenyiwei
如果是最简单情形，当年成立当年丧失控制权，则抵销分录：借：投资收益，贷：期末未分配利润（金额为该子公司*立日至处置日的净损益）；借：长期股权投资，贷：投资收益（按两个层面长期股权投资账面价值差额）

提问人：闲林醉翁 时间：2017-03-21 19:57:42
陈版，（ 1 ）如果就像我例子一样，存在其他权益变动的话，要如何处理？（ 2 ）为何还需要调整长期股权投资的账面价值？单体层面已经与子公司净资产份额对上了。是不是应该将两个层面的差额直接调整入未分配利润？

回答人：chenyiwei
1 、其他权益变动需在丧失控制权时调整到损益。 2 、两个层面长期股权投资计量的差异影响处置当期的投资收益，不应直接调整权益。